【裁判字號】    90,易,1153
【裁判日期】    900503
【裁判案由】    違反電子遊戲場業管理條例
【裁判全文】
臺灣臺中地方法院刑事判決                          九十年度易字第一一五三號
    公  訴  人  臺灣台中地方法院檢察署檢察官
    被      告  甲○○
    選任辯護人  黃錫卿
右列被告因違反電子遊戲場業管理條例案件，經檢察官聲請請以簡易判決處刑（九十
年度偵字第四二九八號），因本院臺中簡易庭認不宜以簡判決處刑，移由普通庭改依
通常程序審理，本院判決如左：
    主  文
甲○○違反未依電子遊戲場業管理條例規定辦理營利事業登記，不得經營電子遊戲場
業之規定，處拘役肆拾日，如易科罰金，以佰元折算壹日，緩刑貳年。扣案之電子
遊戲機「滿天星（麻將）」柒台、「樸克」台、「單機」捌台、「滿貫大亨」貳台
、「水果盤」臺拾肆台，均沒收。
    事  實
一、甲○○自民國九十年一月二十 三日起，未依電子遊戲場業管理條例之規定辦理營
    利事業登記，在臺中縣樹仁路三十一之三號「龍龍遊戲場」內，設置電子遊戲機
    滿天星（麻將）七台、撲克三台、單機八台、滿貫大亨二台及水果盤十四台，合
    計三十四台，而經營電子遊戲場業。嗣於同年二月七日凌晨零時五分許，在上址
    為警查獲，並扣得前開電動機具三十四台。
二、案經臺中縣警察局霧峰分局報請臺灣臺中地方法院檢察署檢察官聲請簡易判決處
    刑，經本院臺中簡易庭認為不宜以簡易判決處刑，改為適用通常程序審判。
    理  由
一、訊據被告甲○○固坦承其未辦理營利事業登記即在上址擺設三十四台電子遊戲機
    之事實，惟辯稱：伊不知道法律規定要辦理營利事業登記，亦不知道還沒有登記
    完成的時候不能經營電子遊戲場云云。經查，被告既已坦承右揭事實，且有上開
    電子遊戲機合計三十四台扣案可資佐證，並有現場照片十五張在卷可稽，本件事
    證甚為明確。又按刑法第十六條前段明定：不得因不知法律而免除刑事責任，被
    告雖辯稱伊不知法律規定要辦理營利事業登記云云，然縱其所言屬實，依前開刑
    法第十六條之規定，仍不得以被告不知法律為由免除其刑事責任。綜上所述，被
    告之犯行堪以認定。
二、按未依本條例規定辦理營利事業登記者，不得經營電子遊戲場業，此為電子遊戲
    場業管理條例第十五條所明定。核被告甲○○所為，係違反電子遊戲場業管理條
    例第十五條之規定，應依同條例第二十二條之規定論處。爰審酌被告年輕識淺，
    一時失慮致罹刑章，其設置電子遊戲為數不少，及犯罪後坦承犯行之態度等一切
    情狀，量處如主文所示之刑，並諭知易科罰金之折算標準。末查被告前未曾受有
    期徒刑以上刑之宣告，有臺灣臺中地方法院檢察署刑案資料查註紀錄表附卷可憑
    ，被告犯罪後頗具悔意，其經此教訓，當知警惕而無再犯之虞，本院綜核各情，
    所宣告之刑，認以暫不執行為適當，併予宣告緩刑二年，以啟自新。扣案之電子
    遊戲機滿天星（麻將）七台、撲克三台、單機八台、滿貫大亨二台及水果盤十四
    台，為被告所有供前開犯罪所用之物，業據其供陳在卷，爰依刑法第三十八條第
    一項第二款規定宣告沒收。
據上論斷，應依刑事訴訟法第四百五十二條、第二百九十九條第一項前段，電子遊戲
場業管理條例第二十二條，刑法第十一條前段、第四十一條、第七十四條第一款、第
三十八條第一項第二款，罰金罰鍰提高標準條例第二條，判決如主文。
中      華      民      國      九十      年      五      月      三    日
                                        法  官  陳慧珊
右正本證明與原本無異。
如不服本判決，應於送達後十日內向本院提出上訴狀 （須附繕本） ，上訴於台灣高等
法院台中分院。
                                        書記官
中      華      民      國      九十      年      五      月      七    日
【附錄論罪科刑法條】─電子遊戲場業管理條例
第二十二條：違反第十五條規定者，處行為人一年以下有期徒刑、拘役或科或併科新
台幣五十萬元以上二百五十萬元以下罰金。
第十五條：未依本條例規定辦理營利事業登記者，不得經營電子遊戲場業。
-----------------------------------------------------------------------------
---
筆數：1／1  選擇畫面 回檢索


司法院資訊處製作；財團法人民間司法改革基金會備份。
